臺灣高雄地方法院刑事判決　　　　　　110年度金訴字第126號
公　訴　人　臺灣高雄地方檢察署檢察官
被　　　告　郭○○


選任辯護人　王聖傑律師
　　　　　　高逸文律師
上列被告因詐欺等案件，經檢察官追加起訴（109年度偵字第246
19號），本院判決如下：
    主  文
郭○○無罪。
    理  由
一、追加起訴意旨係以：被告郭○○於民國109年10 月底間，自
    報紙上應徵工作廣告而結識真實姓名、年籍不詳、LINE暱稱
    「林○○」之詐欺集團成年成員。依其社會生活經驗及智識
    程度，可預見「林○○」雖表明係代書事務所應徵員工協助
    處理客戶資料，惟工作內容卻係收取來源不明之金錢，再轉
    交予不詳之人，可能係為詐欺集團取得遭詐騙者所交付之款
    項，仍意圖為自己不法之所有，基於縱係與「林○○」及其
    所屬詐欺集團成年成員為三人以上共同犯詐欺取財、洗錢犯
    行，亦不違背其本意之不確定故意之犯意聯絡，先由姓名、
    年籍不詳之詐欺集團成員以不詳方式，向如附表二所示之人
    取得如附表二所示人頭帳戶提款卡。嗣由姓名、年籍不詳之
    詐欺集團成員於如附表一所示時間，以如附表一所示方式向
    告訴人王○○施用詐術，致使告訴人陷於錯誤，而將如附表
    一所示金額款項匯入如附表一所示帳戶後，「林○○」所屬
    詐欺集團成員林○○（涉嫌詐欺等部分，業經臺灣高雄地方
    檢察署檢察官以109年度偵字第23477號、第25322 號等案件
    提起公訴，現由本院110年度金訴字第124號審理中）遂持如
    附表二所示人頭帳戶提款卡，至如附表一所示郵局設置之自
    動櫃員機提領如附表一所示金額款項，得手後旋即交予「林
    ○○」所屬詐欺集團成員江木保（涉嫌詐欺等部分，現由臺
    灣高雄地方檢察署檢察官以110年度偵字第5426 號、第7830
    號案件偵辦中），被告再依「林○○」指示於同日14時48分
    許，在高雄市○○區○○○路00○0 號咖啡店向江木保收取
    贓款，並依指示交由「林○○」指派到場、綽號「麥可」之
    不詳成年成員，以上繳犯罪所得及隱匿犯罪所得去向，被告
    因此分得新臺幣（下同）2 千元報酬以牟利。因認被告涉犯
    洗錢防制法第2條第2項掩飾或隱匿特定犯罪所得之去向、所
    在，應依同法第14條第1 項之一般洗錢罪處斷；及涉有刑法
    第339條之4第1項第2款之三人以上共同為詐欺罪嫌等語。
二、證據能力之說明
    按刑事訴訟法第308 條規定：「判決書應分別記載其裁判之
    主文與理由；有罪之判決並應記載犯罪事實，且得與理由合
    併記載。」，同法第310條第1款規定：「有罪之判決書，應
    於理由內分別情形記載左列事項：一、認定犯罪事實所憑之
    證據及其認定之理由。」，及同法第154條第2項規定：「犯
    罪事實應依證據認定之，無證據不得認定犯罪事實。」揆諸
    上開規定，刑事判決書應記載主文與理由，於有罪判決書方
    須記載犯罪事實，並於理由內記載認定犯罪事實所憑之證據
    及其認定之理由。所謂認定犯罪事實所憑之「證據」，即為
    該法第154條第2項規定「應依證據認定之」之「證據」。職
    是，有罪判決書理由內所記載認定事實所憑之證據，即為經
    嚴格證明之證據，另外涉及僅須自由證明事項，即不限定有
    無證據能力之證據，及彈劾證人信用性可不具證據能力之彈
    劾證據。在無罪判決書內，因檢察官起訴之事實，法院審理
    結果，認為被告之犯罪不能證明，而為無罪之諭知，則被告
    並無檢察官所起訴之犯罪事實存在，既無刑事訴訟法第154
    條第2 項所規定「應依證據認定之」事實存在，因此，判決
    書僅須記載主文及理由，而理由內記載事項，為法院形成主
    文所由生之心證，其論斷僅要求與卷內所存在之證據資料相
    符，或其論斷與論理法則無違，通常均以卷內證據資料彈劾
    其他證據之不具信用性，無法證明檢察官起訴之事實存在，
    所使用之證據並不以具有證據能力之證據為限，即使不具證
    據能力之傳聞證據，亦非不得資為彈劾證據使用。故無罪之
    判決書，就傳聞證據是否例外具有證據能力，本無須於理由
    內論敘說明（最高法院100年度台上字第2980 號判決意旨參
    照）。本件被告郭○○既經本院認定犯罪不能證明（詳後述
    ），本判決即不再論述所援引有關證據之證據能力，合先敘
    明。
三、另按犯罪事實應依證據認定之，無證據不得認定犯罪事實；
    不能證明被告犯罪者，應諭知無罪之判決，刑事訴訟法第15
    4條第2項、第301條第1項分別定有明文。又認定犯罪事實所
    憑之證據，雖不以直接證據為限，間接證據亦包括在內，然
    而無論直接證據或間接證據，其為訴訟上之證明，須於通常
    一般之人均不致有所懷疑，而得確信其為真實之程度者，始
    得據為有罪之認定，倘其證明尚未達到此一程度，而有合理
    之懷疑存在而無從使事實審法院得有罪之確信時，即應由法
    院為諭知被告無罪之判決（最高法院76年度台上字第4986號
    刑事判決意旨參照）。又檢察官就被告犯罪事實，應負舉證
    責任，並指出證明之方法，刑事訴訟法第161條第1項亦有明
    文。是檢察官對於起訴之犯罪事實，應負提出證據及說服之
    實質舉證責任，倘其所提出之證據，不足為被告有罪之積極
    證明，或其指出證明之方法，無從說服法院以形成被告有罪
    之心證，基於無罪推定之原則，自應為被告無罪判決之諭知
    （最高法院68年台上字第3146號、92年台上字第128 號判例
    意旨參照）。
四、本件檢察官認被告於前揭時、地，所涉掩飾或隱匿特定犯罪
    所得之去向、所在之一般洗錢、加重詐欺取財等罪嫌，無非
    係以：①被告於警詢及偵查中之供述、②另案被告林○○、
    江木保各於警詢及偵查中之供述、③告訴人王○○於警詢中
    之證述、④告訴人提出之匯款交易明細、通訊軟體對話紀錄
    各1 份、員警跟監照片共15張、高雄市政府警察局三民第二
    分局搜索扣押筆錄、扣押物品目錄表、扣押物品收據各1 份
    、扣案手機照片共4 張及扣案手機通訊軟體截圖共19張等證
    據資料（警卷第33至37頁、第43至51頁、第57至59頁、第61
    頁、第65至73頁頁），為其主要之論據。
五、訊據被告固不爭執告訴人遭詐欺集團成員以附表一所示方式
    ，詐得該附表所示款項，並由證人林○○持如附表二所示人
    頭帳戶提款卡，至如附表一所示郵局設置之自動櫃員機提領
    如附表一所示金額款項，得手後旋即交予證人江木保等情，
    並坦承依LINE暱稱「林○○」之人指示，於109年11月4日14
    時48分許，在高雄市○○區○○○路00○0 號咖啡店，向證
    人江木保收取贓款，並依指示交由「林○○」指派到場、綽
    號「麥可」之不詳成年成員，因此分得2 千元報酬之事實，
    惟堅決否認涉有何掩飾或隱匿特定犯罪所得之去向、所在之
    一般洗錢，以及加重詐欺取財等犯行，並辯稱：伊當時是透
    過報紙看到有人要應徵外務人員的工作，伊便打報紙上的電
    話詢問，並加入對方LINE（暱稱：○○），之後對方打電話
    給伊，說公司業務人員在伊住處樓下要面試伊，伊就下樓接
    該業務（按：即證人林○○），該業務人員向伊說工作內容
    是放款，伊只需要將拿到的錢交給某人便完成工作，並告知
    伊1日之薪資為2千元，伊有特別問該名業務這工作不會有違
    法的問題吧，他回說他也不做違法的事，後來他向「林○○
    」回報面試沒有問題後就離開伊住處，之後「林○○」便以
    LINE通訊軟體聯繫伊，要伊於109年11月2日開工，叫伊去指
    定地點等，會有一名江先生（按：即證人江木保）將錢交給
    伊，伊回報「林○○」後，他會再指示伊前往另一地點交給
    綽號「麥可」的人，伊不知道這是詐欺集團等語。另辯護人
    亦為被告之利益辯以：本件被告客觀上固有依「林○○」指
    示，向江木保收取款項，並轉交綽號「麥可」之人，然被告
    主觀上並未認識「林○○」係詐欺集團成員之一，且被告曾
    向林○○詢問工作合法性確認無虞，又參酌被告與「林○○
    」之對話內容，可知「林○○」並有傳送印有「○○代書事
    務所」、頭銜記載業務經理「林○○」之名片予被告，亦可
    知被告主觀上確係誤認其是在正常代書事務所上班，被告確
    實不知道對方是詐欺集團等語。
六、經查：
  ㈠上開被告所坦認及不爭執之事實，業據被告迭次於警詢、偵
    查及審理中供述明確在卷，並有攝得被告向證人江木保收取
    款項身影之照片（警卷第51頁）等在卷可考，是此部分之事
    實，堪以認定。又告訴人遭詐欺集團以如附表一編號所示之
    手法詐騙，並將如附表一所示款項匯至該附表所示帳戶內，
    且旋遭證人林○○持如附表二所示人頭帳戶提款卡，至如附
    表一所示郵局設置之自動櫃員機提領如附表一所示金額款項
    ，得手後旋即交予證人江木保等情，業據告訴人於警詢中證
    述在案（警卷第31至32頁），並經證人林○○於偵訊時、江
    木保於警詢及偵查中供承明確在卷（警卷第26至27頁、偵卷
    第48至51頁），且有攝得證人林○○持如附表二所示人頭帳
    戶提款卡，至如附表一所示郵局設置之自動櫃員機提領如附
    表一所示金額款項，得手後旋即交予江木保之照片（警卷第
    43至45頁背面）在卷可稽，亦為被告所不爭執，此部分事實
    ，固亦堪認定，惟此僅足證明被告客觀上確有如上所示，依
    「林○○」之指示，向江木保收取款項並轉交予綽號「麥可
    」之事實，惟尚不足以認定被告與「林○○」及其所屬詐騙
    集團成員間，具有加重詐欺取財之未必故意犯意聯絡，或應
    以掩飾或隱匿特定犯罪所得之去向、所在之一般洗錢等罪相
    繩。
  ㈡是本件應審究之爭點厥為：被告與LINE暱稱「○○」之人及
    其所屬詐欺集團成員間所共犯之上開犯行間，有無犯意聯絡
    或行為分擔，而應以加重詐欺取財之共同正犯，以及掩飾或
    隱匿特定犯罪所得之去向、所在之洗錢等罪相繩？茲分敘如
    下：
  ⒈本件並無積極證據證明被告與LINE暱稱「○○」之人及其所
    屬詐欺集團成員間，就所共犯之上開詐欺取財、一般洗錢犯
    行間，有何犯意聯絡：
  ⑴依被告之歷次供述觀察：
  ①被告於109年11月27 日警詢中供稱：伊為了找工作透過報紙
    發現1 則工作訊息，要徵外務人員，伊便撥打報紙上的電話
    詢問，對方說3 天後會跟伊聯絡，且加對方LINE好友（暱稱
    ：○○），後於109年10月30 日打給伊說公司業務已經在樓
    下要面試伊，伊就下樓接該名業務（按：即林○○），該業
    務人員說工作內容是放款，只需要拿到錢後轉交給某人就完
    成了，並告知伊1日薪資為2千元，伊還有特別詢問該名業務
    這工作不會有違法的問題吧，該名業務回覆伊說他也不做違
    法的事，後來他就向暱稱○○之人回報面試沒問題就離開了
    等語（警卷第9頁）。
  ②被告於109年11月27 日偵訊時供述：當初伊應徵這份工作時
    ，他們有過來面試伊，伊有問面試伊的人工作是做什麼的，
    有沒有違法，對方跟伊說是做放款的，他也不做違法的事，
    後來伊又向暱稱○○之人詢問，他說這個是代書事務所做放
    款的，暱稱○○之人有將他的名片傳送至伊的手機，伊才知
    道他們是代書事務所，面試當時是暱稱○○之人打電話跟伊
    說業務（按：即林○○）在樓下等伊，要跟伊面試，伊便至
    住處樓下接他，該名業務就拿伊的身分證正反面拍照傳給暱
    稱○○之人，並當場打電話給暱稱○○之人回稱沒有問題，
    業務有跟伊說他們是做放款的，伊有問有沒有犯法，他說他
    們不會做犯法的事，並跟伊說薪資1日2千元等語（偵卷第20
    頁）。
  ③被告於110年8月10日準備程序中供稱：伊不知道他們是詐欺
    集團，伊主觀上認為是應徵代書事務所的外務工作，工作內
    容是負責收取金錢借貸的款項，暱稱○○之人跟伊說高雄分
    公司還在裝潢中，所以無法至公司進行面試，暱稱○○之人
    說會有業務來跟伊面試，後來真的有人來跟伊面試，就是林
    ○○向伊面試的，林○○當場拍攝伊的資料傳送給暱稱○○
    之人，林○○跟伊面試時說他們公司有金錢借貸業務，然後
    跟伊敘述公司營運作業流程，暱稱○○之人也有跟伊說公司
    有金錢借貸業務，暱稱○○之人以電話告知伊月薪大約3萬3
    千元至3萬5千元，有勞健保及周休2 日，伊的工作內容就是
    向公司會計領錢後交給業務等語（本院審金訴字卷第47頁）
    。
  ④以上，可知被告於歷次警詢、偵訊及本院準備程序中，就其
    於上開時、地，向江木保收取贓款，並依指示交由「林○○
    」指派到場、綽號「麥可」之不詳成年成員之原因、過程，
    以及薪資、報酬等情，前後供述內容均屬一致，並無前後扞
    格、避重就輕或匿飾增減之情狀。
  ⑵另觀諸被告所提出其與LINE上自稱「○○」者之對話內容，
    可知LINE上自稱「○○」之人於109年10月29 日傳送：「○
    ○代書事務所、工作內容協助公司處理客戶資料帳務、無須
    開發客戶、月薪36000、通勤補貼2000 、依國定假日休息、
    享勞健保、三節獎金、年終獎金」等語予被告；後於翌日（
    即109年10月30 日傳送：「明天我請業務過去跟你聊」等語
    ，以及其上印有「○○代書事務所」、「林○○」、「業務
    經理」之名片予被告；又於109年11月14 日傳送：「好」、
    「下班」、「看到訊息直接下班後面沒事了」等語予被告；
    復於109年11月6日傳送：「明天休假」、「週末愉快」、「
    你戶口名簿再發給我」，「週一入保」、「明天不用出差」
    等語予被告，被告隨即傳送其戶口名簿翻拍照片予該LINE上
    自稱「○○」之人，此有上開被告與暱稱「○○」者之LINE
    對話內容列印資料1 份在卷可憑（警卷第65頁、第67頁、第
    69頁）。依上開對話內容觀之，足見被告確實係向LINE上自
    稱「○○」之人應徵工作，且曾傳送戶口名簿翻拍照片欲辦
    理勞、健保，且該自稱「○○」之人亦以LINE通訊軟體向被
    告通知下班、休假及入保（勞、健保）無疑，核與上開被告
    迭次於警詢、偵訊及本院準備程序或審理中所為之辯詞相符
    ，則依上開LINE對話之內容，實難以排除被告主觀上確係為
    應徵工作，而遭LINE上自稱「○○」之人利用，而為本件客
    觀上犯行之可能。
  ⑶再者，稽之證人林○○於警詢中供證：伊是依照老闆指示，
    前往綽號「阿林仔」（按：即被告）、「江先生」（按：即
    證人江木保）的住處面試他們，伊只是幫老闆面試他們等語
    （警卷第20頁）；於本院審理中結證稱：當時他（按：即指
    暱稱○○之人）跟伊說公司會計人員生病，委託伊去辦理員
    工的勞、健保，另一個同事在前鎮，要伊去幫忙看履歷表、
    證件，所以伊那天才去找被告，伊就見過被告這麼一次，他
    叫伊去跟被告面試，要伊去向被告收履歷表，說是為了要儘
    快加入勞、健保才有保障，所謂勞、健保資料就是履歷表、
    身分證正反面，暱稱○○之人叫伊將被告的履歷簡介、身分
    證拍照用LINE傳給他，當時被告問伊有關公司的福利、薪水
    等事項，伊要他直接去問老闆等語（本院金訴字卷第93頁背
    面至95頁、第97頁背面至99頁、第107 頁背面），亦均核與
    上開被告歷次於警詢、偵查及準備程序中就本件暱稱○○之
    人如何指派業務向其面試，並該名業務（按：即證人林○○
    ）確有將被告之身分證正、反面拍照後，再以手機LINE通訊
    軟體傳送給「林○○」，以及被告與證人林○○見面當日，
    被告確有向證人林○○詢問相關之工作薪資待遇、福利等事
    項各情相符，亦可資佐證上開被告歷次於警詢、偵訊及本院
    準備程序中之供述，應非虛妄，堪以採信。
  ⑷又徵之常理，主觀上出於正當而欲找尋、應徵工作者，對於
    是否選擇並從事該項工作者，無非繫諸於工作內容是否得以
    勝任、薪資待遇是否可以接受、有無勞健保，以及工作時間
    是否得以配合等，為考量之重點項目，而依上開證人林○○
    向被告面試當日之客觀情狀而言，被告除提供相關履歷表、
    身分證件供證人林○○拍照外，甚且詢問證人林○○有關該
    工作之內容、薪資待遇等，並佐以被告前述應徵此項工作初
    期，尚以手機LINE通訊軟體傳送戶口名簿翻拍照片予「林○
    ○」，而欲辦理加入勞、健保，顯核與通常一般應徵工作者
    所關注之重要事項相符，衡情詐欺集團既從事相關非法犯行
    ，理當掩飾、隱匿個人身分，以避免輕易即為檢警緝獲之風
    險，當無洽詢合法加入勞、健保之可能，若被告確於事發之
    初便知悉或可預見暱稱○○之人為詐欺集團成員，則被告豈
    有向該非法詐欺集團成員詢問加入「勞、健保」事項、傳送
    戶口名簿翻拍照片，以及提供相關履歷表、身分證件予暱稱
    ○○之人之有，此益徵本件被告非無因一時不察而遭詐騙集
    團利用之可能性，是依上開被告與LINE暱稱「○○」之人之
    LINE對話內容，以及證人林○○之前揭證詞，實難以排除被
    告主觀上確係為應徵工作，而遭「林○○」利用，而為本件
    客觀上收取、交付款項等行為之可能。
  ⑸另查，詐欺集團詐騙手法日新月異，縱然政府、金融機構與
    媒體已大肆宣導、報導，仍屢屢發生受騙之案件，其中被害
    者亦不乏有高學歷、收入優渥或具相當社會經驗之人，受騙
    原因亦甚有不合常情者。若一般人會因詐騙份子引誘而陷於
    錯誤，進而交付巨額財物，則金融帳戶持有人因相同原因陷
    於錯誤，交付提款卡、密碼等資料，或遭人利用提領、轉交
    款項，誠非難以想像，自不能以吾等客觀常人智識經驗為基
    準，驟然推論被告必具有相同警覺程度、對構成犯罪之事實
    必有預見。又提供或販賣金融帳戶予詐欺集團成員，或擔任
    詐欺集團提領、交付款項之車手，均將會遭受刑事追訴，業
    經政府多方宣導周知，多數犯罪者亦因此遭到司法判刑制裁
    ，因此詐欺集團成員招募車手已較為困難，故邇來藉由幫忙
    美化帳戶以利貸款之名義，或巧立名目向求職者借用帳戶，
    騙取他人金融帳戶資料，或藉應徵工作之名利用他人擔任車
    手，亦所在多有，對社會經驗相對不足或急需金錢之人，難
    得可以快速徵得工作，解決其急難，因而輕忽答應他人為如
    上行為之要求，實有可能。且一般人對於社會事物之警覺性
    或風險評估，常因人而異，是有關詐欺犯罪成立與否，尚須
    衡酌被告所辯原因是否可採，並綜合行為人之素行、財務狀
    況與行為人所述情節等，綜合一切主、客觀之外在情狀，本
    於推理作用、經驗法則，以為判斷之基礎。又查，依被告於
    本院審理中自稱其為高中肄業之智識程度（本院金訴字卷第
    121 頁背面）而言，其社會經驗是否能洞悉上開詐欺集團之
    技倆，顯非無疑義，又佐以被告於準備程序中自稱：伊當時
    經濟壓力真的很大等語（本院審金訴字卷第49頁），則被告
    在需錢孔急之情況下，疏於查證報紙上所刊登之工作廣告是
    否為真，單純信賴印有「○○代書事務所」、頭銜為業務經
    理「林○○」之名片，而聽從該報紙所記載聯絡方式之人應
    徵工作，並依該人佯稱指派業務人員向其面試並錄取其擔任
    員工後，而依其指示及建議而向他人收取款項並轉交予他人
    等，尚難排除係出於信賴對方，並未違背一般人認知，其未
    能預見詐欺集團可能利用其作為交付款項之車手，尚非全無
    可能，自難僅憑此，即遽以為不利於被告之認定。
  ⑹再者，至於我國實務上固有所謂「共謀共同正犯」，即行為
    人以自己共同犯罪之意思，參與實施犯罪構成要件以外之行
    為，或以自己共同犯罪之意思，事先同謀，而由其中一部分
    人實施犯罪之行為者，仍得成立共同正犯。然仍以具備「事
    先共同意思聯絡」、「參與謀議」、「有共同犯罪之意思，
    並以他人之犯罪為自己之犯罪」等要件為必要。查，本件檢
    察官並未舉證證明被告有何與LINE暱稱「○○」之人，或其
    他詐欺集團成員間，就如附表一所示犯行間，有何共同謀議
    之行為，或被告主觀上是否認識LINE暱稱「○○」之人及其
    所屬詐欺集團成員間，將為如附表一所示犯行、其等詐得之
    款項金額、該款項如何詐得、被告有無參與分贓等事項，凡
    此等攸關認定被告主觀上有無以自己共同犯罪意思、是否參
    與謀議之事項，均未見檢察官舉出相關具體事證證明之，自
    亦無從僅憑前揭被告客觀上依「林○○」指示於前揭時、地
    向江木保收取贓款，並依指示交由「林○○」指派到場、綽
    號「麥可」之不詳成年成員之事實，即率爾認被告應該當本
    件加重詐欺取財犯行之共謀共同正犯。
  ⑺從而，被告前開所辯尚非無據，是本件並無積極證據證明被
    告就本件如附表一所示詐欺取財犯行，應負共同正犯之責。
    另就檢察官起訴被告涉犯洗錢防制法第14條第1 項掩飾或隱
    匿特定犯罪所得之去向、所在之一般洗錢罪部分，因卷內並
    無證據證明被告就如附表一所示部分，與暱稱「○○」之人
    或其他詐騙集團成員，有犯意聯絡及行為分擔，業如上述，
    亦尚難認定被告有何一般洗錢之犯行，而應以前開之罪相繩
    。
  ⒉準此，前揭被告及辯護人之辯詞，尚非無稽，是本件尚乏確
    切之證據可資佐證被告確涉有檢察官所指犯行。
七、綜上所述，觀以卷附現存資料及上開論述，被告未先確認報
    紙所刊登求職廣告之真實性，即聽從「林○○」之指示，依
    詐欺集團成員（即暱稱○○之人）指示於前揭時、地向江木
    保收取贓款，並交予綽號「麥可」之不詳成年成員，縱有可
    議之處，亦難謂即可等同於加重詐欺取財、洗錢之犯行，且
    依檢察官所舉證據及卷存資料，業經逐一調查，仍未能使本
    院獲被告有罪之確切心證。從而，本案尚有合理懷疑存在，
    致無從形成被告有罪之確信，本案既乏積極明確之證據，可
    資證明被告有起訴意旨所指之犯行，本諸罪疑唯輕之刑事證
    據裁判法則，被告被訴之上揭犯行既屬均不能證明，揆諸前
    開規定及判例意旨，自應為被告無罪之諭知。
八、至起訴部分（即臺灣高雄地方檢察署109年度偵字第23067號
    ）之被告林○○部分，由本院另行審結，附此敘明。
據上論斷，應依刑事訴訟法第301條第1項前段，判決如主文。
本案經檢察官楊瀚濤提起公訴，檢察官張靜怡到庭執行職務。
中    華    民    國   110    年    12    月    9     日
              刑事第十二庭審判長法  官  蔡書瑜
 
                                法  官  蔡有亮
 
                                法  官  李承曄
以上正本證明與原本無異。
如不服本判決應於收受判決後20日內向本院提出上訴書狀，並應
敘述具體理由。其未敘述上訴理由者，應於上訴期間屆滿後20日
內向本院補提理由書(均須按他造當事人之人數附繕本)「切勿逕
送上級法院」。
因疫情而遲誤不變期間，得向法院聲請回復原狀。
中    華    民    國   110    年    12    月    9     日
                                書記官  陳美月
附表一：
┌──┬───┬────┬────┬─────┬───┬─────┐
│編號│被害人│詐騙時間│詐騙手法│被害人匯款│提款人│提款時間、│
│    │/是否 │（民國）│        │時間、匯入│      │地點及金額│
│    │提告  │        │        │帳戶及遭詐│      │          │
│    │      │        │        │騙金額（新│      │          │
│    │      │        │        │臺幣）    │      │          │
├──┼───┼────┼────┼─────┼───┼─────┤
│1   │王○○│109年11 │佯為王○│109年11月4│林○○│109年11月4│
│    │/提告 │月4日13 │○友人致│日14時08分│      │日14時22分│
│    │      │時50分許│電王○○│許、14時14│      │許，高雄市│
│    │      │        │，佯稱：│分許，孟庭│      │苓雅區和平│
│    │      │        │欲借款周│瑄設於內埔│      │一路116 號│
│    │      │        │轉云云  │郵局帳號00│      │高師大郵局│
│    │      │        │        │00000000號│      │，總計10萬│
│    │      │        │        │帳戶，總計│      │元（提領2 │
│    │      │        │        │10萬元    │      │次，各提領│
│    │      │        │        │          │      │6萬元、4萬│
│    │      │        │        │          │      │元）      │
└──┴───┴────┴────┴─────┴───┴─────┘
附表二：
┌──┬───────────┬───────┬───┐
│編號│       銀行名稱       │   帳戶帳號   │ 戶名 │
├──┼───────────┼───────┼───┤
│1   │中華郵政股份有限公司內│00000000000000│孟庭瑄│
│    │埔郵局                │              │      │
└──┴───────────┴───────┴───┘